臺灣基隆地方法院刑事判決　　　　　　 100年度交易字第63號
公　訴　人　臺灣基隆地方法院檢察署檢察官
被　　　告　林金財
上列被告因過失傷害案件，經檢察官聲請以簡易判決處刑（100
年度偵字第2501號），本院認為不宜，改依通常程序進行審理，
並判決如下：
    主  文
本件公訴不受理。
    理  由
一、公訴即原聲請簡易判決處刑意旨詳如聲請書（即附件）之所
    載。
二、按告訴乃論之罪，告訴人於第一審辯論終結前得撤回告訴；
    又告訴經撤回者，應諭知不受理之判決，刑事訴訟法第二百
    三十八條第一項、第三百零三條第三款分別定有明文。
三、查本案被告林金財被訴過失傷害案件，檢察官認係觸犯刑法
    第二百八十四條第一項之過失傷害罪嫌，依同法第二百八十
    七條前段規定，須告訴乃論。茲因告訴人董乃榕業已到庭撤
    回本案告訴（參見本院100 年度基交簡字第103 號卷附之民
    國100 年6 月30日訊問筆錄暨撤回告訴聲請狀），按諸首開
    說明，本件即應依刑事訴訟法第三百零三條第三款規定，為
    不受理判決之諭知；又本案既因告訴人撤回告訴，而查有刑
    事訴訟法第四百五十一條之一第四項但書所列不宜逕以簡易
    判決處刑之事由，爰職權改依通常程序進行審理，並不經言
    詞辯論，逕為諭知不受理之判決。
據上論斷，應依刑事訴訟法第四百五十二條、第二百八十四條之
一、第三百零三條第三款、第三百零七條，判決如主文。
中    華    民    國   100    年    6     月    30    日
                  交通法庭法  官    王慧惠
以上正本證明與原本無異。
如不服本判決應於收受送達後10日內向本院提出上訴書狀，並應
敘述具體理由；其未敘述上訴理由者，應於上訴期間屆滿後20日
內向本院補提理由書(均須按他造當事人之人數附繕本)「切勿逕
送上級法院」。
中    華    民    國   100    年    6     月    30    日
                          書記官    王一芳
附件：
臺灣基隆地方法院檢察署檢察官聲請簡易判決處刑書
                                     100年度偵字第2501號
    被      告  林金財  男  52歲（民國○○年○月○○日生）
                        住新北市○○區○○路156號
                        身分證統一編號：Ｚ000000000號
上列被告因過失傷害案件，業經偵查終結，認為宜以簡易判決處
刑，茲將犯罪事實及證據並所犯法條敘述如下：
            犯  罪  事  實
一、林金財於民國100年2月20日晚上8時10分許，駕駛車牌號碼1
    425－SN號自用小客車，沿基隆市○○路116巷往正濱路方向
    行駛，行經正濱路116巷與正濱路閃光紅燈號誌路口，欲左
    轉正濱路往中正路方向行駛時，原應注意汽車行駛至閃光紅
    燈之交岔路口，車輛應減速接近，先停止於交岔路口前，讓
    幹道車優先通行後認為安全時，方得續行，且當時天候雨、
    夜間有照明、柏油路面濕潤、無缺陷、無障礙物、視距良好
    等一切情況，並無不能注意之情形，竟疏於注意，而冒然左
    轉，適有董乃榕騎乘車牌號碼LY5－422號重型機車沿正濱路
    由中正路往和平島方向行駛，於行經上開路口時，見狀為閃
    避林金財所駕駛之自用小客車，遂緊急煞車後失控倒地，上
    開2車雖未發生碰撞，董乃榕仍因倒地而受有左側胸部挫傷
    併第6及第7根肋骨骨折、左膝擦傷、左大腿挫傷淤血、左側
    頸部及軀幹瘀傷等傷害。林金財則於警員據報前來案發地點
    處理時，在有偵查權之機關尚不知犯人之前，當場承認其為
    肇事者，自首其罪，並接受裁判。
二、案經董乃榕訴由基隆市警察局第二分局報告偵辦。
            證  據  並  所  犯  法  條
一、訊據被告林金財固坦承有於前開時地駕車，行經前述肇事地
    點左轉時，聽到煞車聲後，見告訴人董乃榕人車均倒在被告
    所駕駛車輛左前方等情不諱，惟矢口否認有何過失傷害犯行
    ，辯稱：伊在路口有暫停再起步，伊沒有撞到告訴人，伊沒
    有過失云云，惟查，上揭犯罪事實，業據告訴人董乃榕證述
    綦詳，核與證人即本件處理員警郭宗勇及陳明智證述之情節
    相符，復有道路交通事故現場圖2份、道路交通事故調查報
    告表(一)、(二)各1份、道路交通事故談話紀錄表1份、現場暨車
    輛照片15張及診斷證明書4張附卷可稽。又被告於偵查中亦
    供稱：伊是聽到告訴人的叫聲之後，停下來才看到他的機車
    ，在此之前伊沒有看到任何車輛等語。倘被告確有在路口暫
    停讓幹道車輛通過後再開，何以其竟未發現告訴人所騎乘之
    重型機車行駛在幹道上接近路口，是足見被告所辯不足採信
    ，其未在肇事路口前暫停確認安全後續行應堪認定。按「汽
    車行駛至交岔路口，其行進、轉彎，應依下列規定：一、應
    遵守燈光號誌…」、「特種閃光號誌各燈號顯示之意義如左
    ：一、閃光黃燈表示「警告」，車輛應減速接近，注意安全
    ，小心通過。二、閃光紅燈表示「停車再開」，車輛應減速
    接近，先停止於交岔路口前，讓幹道車優先通行後認為安全
    時，方得續行。…」道路交通安全規則第102條第1項、道路
    交通標誌標線號誌設置規則第211條第1項分別訂有明文。而
    依本件肇事時天候雨、夜間有照明、柏油路面濕潤、無缺陷
    、無障礙物、視距良好等一切情狀，並無不能注意之情形，
    被告竟疏未注意冒然左轉，其有過失堪以認定。又告訴人因
    被告前揭過失行為而受有傷害，已如前述，足證被告過失行
    為與告訴人之受傷結果間有相當因果關係。綜上所述，被告
    犯嫌堪以認定。
二、核被告所為，係犯刑法第284條第1項之過失傷害罪嫌。被告
    於犯罪後，即於該管公務員發覺前，向基隆市警察局員警自
    首，有基隆市○○○道路交通事故肇事人自首情形紀錄表附
    卷可稽，請依刑法第62條前段之規定減輕其刑。
三、依刑事訴訟法第451條第1項聲請逕以簡易判決處刑。
    此    致
臺灣基隆地方法院基隆簡易庭
中    華    民    國    100    年    6     月    17    日
                               檢 察 官  張志明
本件正本證明與原本無異
中    華    民    國    100    年    6     月    24    日
                               書 記 官  朱逸昇
附記事項：
本件係依刑事訴訟法簡易程式辦理，法院簡易庭得不傳喚被告、
輔佐人、告訴人、告發人等出庭即以簡易判決處刑；被告、被害
人、告訴人等對告訴乃論案件如已達成民事和解而要撤回告訴或
對非告訴乃論案件認有受傳喚到庭陳述意見之必要時，請即另以
書狀向簡易法庭陳述或請求傳訊。
附錄所犯法條：
中華民國刑法第284條
因過失傷害人者，處6月以下有期徒刑、拘役或5百元以下罰金，
致重傷者，處1年以下有期徒刑、拘役或5百元以下罰金。
從事業務之人，因業務上之過失傷害人者，處1年以下有期徒刑
、拘役或1千元以下罰金，致重傷者，處3年以下有期徒刑、拘役
或2千元以下罰金。